【裁判字號】    88,交易,549
【裁判日期】    890131
【裁判案由】    過失致死
【裁判全文】
臺灣臺中地方法院刑事判決                        八十八年度交易字第五四九號
    公  訴  人  臺灣台中地方法院檢察署檢察官
    被      告  乙○○
    選任辯護人  周平凡
右列被告因過失致死案件，經檢察官提起公訴 (八十八年度偵字第一八九六二號號)
本院判決如左：
    主  文
乙○○因過失致人於死，處有期徒刑柒月。
    事  實
一、乙○○於民國（以下同）八十八年七月二十一日下午十一時許，駕駛車牌號碼Ａ
    五－○七九三號自小客車，沿台中市○○路○段一五七巷出來，在黎明路一段一
    五七巷與黎明路之無號誌交岔路口，左轉黎明路往黎明路一段一六六巷方向行駛
    ，復突然變換車道欲靠路邊停車。其原應注意汽車行經無號誌之交岔路口，支線
    道車應暫停讓幹線道車先行及在快慢車道間變換車道時，應注意安全距離；而依
    當時情形又無不能注意之情事，竟疏於注意，未留意前方交岔路口車輛之動態，
    而貿然左轉行駛於快慢車道間，適余東坡駕駛ＪＪＰ－三○二號機車，沿台中市
    ○○路由烏日鄉○○○路○段一六六巷方向行駛，亦疏未注意行經無號誌交岔路
    口應減速慢行。致兩車在前開交岔路口上，機車前方撞及自小客車後方肇事，使
    余東坡受有頭部外傷致顱腦損傷、心肺功能衰竭等傷害，經送醫急救後不治死亡
    。乙○○見肇事後，隨即報警，並於警員到達現場時，自首犯罪，而接受裁判。
二、案經臺灣臺中地方法院檢察署檢察官據報相驗後自動檢舉偵查起訴。
    理  由
一、訊据被告乙○○固不否認於右開時、地駕汽車與被害人余東坡所駕駛之機車肇事
    之事實，惟否認有過失傷害之犯行，辯稱：伊已左轉黎明路並且將車已停右側靠
    路邊約有一分鐘之久，並非行駛中，是被害人余東坡所駕駛之機車自後撞及伊汽
    車之後保險桿，伊並無過失云云。惟查右揭事實，業據被告乙○○於警訊及檢察
    官偵查中供認不諱，核與被害人余東坡之家屬甲○○○指訴情節相符，又有道路
    交通事故調查報告表、現場照片十二幀附卷可稽。另被害人余東坡確因本件車禍
    受傷死亡，亦經檢察官督同檢驗員相驗屬實，製有相驗筆錄、相驗屍體證明書、
    驗斷書在卷可憑。且查本件車禍肇事地點在十字路口上，有道路交通事故調查報
    告表可按，被告如何將其汽車停放於十字路口，已有疑問，參以被告自警訊及偵
    查中均稱其係左轉行駛中等情，堪認被告係於左轉後臨時變換車道之事實，可以
    認定。被告於審理中翻異，辯稱伊已停右側靠路邊約有一分鐘之久，並非行駛中
    ，是被害人余東坡所駕駛之機車自後撞及伊汽車之後保險桿云云，要屬事後卸責
    之詞，殊不足取。按汽車行經無號誌之交岔路口，支線道車應暫停讓幹線道車先
    行及在快慢車道間變換車道時，應注意安全距離；道路交通安全規則第九十七條
    第五款、第一百零二條第一項第二款各定有明文。被告駕車自應注意上述道路交
    通安全規定，且依當時情況亦無不能注意之情事，其竟疏未注意及此，而貿然行
    駛左轉臨時變換車道，致兩車在交岔路口上肇事，使余東坡受有頭部外傷致顱腦
    損傷、心肺功能衰竭等傷害，經送醫急救後不治死亡，可證被告之駕車失當行為
    ，顯有過失。況本件經送台灣省台中市區車輛行車事故鑑定委員會鑑定結果，亦
    持相同看法，有鑑定意見書函可稽，益證被告之行為有過失，雖被害人余東坡對
    本件車禍與有過失，被告仍執此解免過失責任，是被告所辯並無過失云云，自無
    可採，又被告之過失行為，與被害人之死亡結果間，具有相當因果關係，事證明
    確，被告過失致死犯行已堪認定。
二、核被告乙○○所為，係犯有刑法第二百七十六條第一項之過失致死罪。被告於肇
    事後向警員梁永修自首，有警局筆錄及現場圖可稽，應依法減輕其刑。爰審酌被
    告過失程度之輕重、被害人亦應負過失責任、被告肇事後態度及肇事後被告對被
    害人家屬迄未為民事賠償等一切情狀，量處如主文所示之刑。
據上論斷，應依刑事訴訟法第二百九十九條第一項前段、刑法第二百七十六條第一項
、第六十二條前段、罰金罰鍰提高標準條例第一條前段，判決如主文。
中      華      民      國    八十九    年      一      月    三十一    日
                                      台灣台中地方法院交通法庭
                                          法  官    許  金  樹
右正本證明與原本無異。
如不服本判決，應於判決送達後十日內向本院提出上訴狀，上訴於臺灣高等法院臺中
分院(須附繕本)。
                                           書記官
中      華      民      國    八十九    年      二      月       一    日
附錄論罪科刑實體法條文：
刑法第二百七十六條第一項：
因過失致人於死者，處二年以下有期徒刑、拘役或二千元以下罰金。
(罰金部份業經提高十倍為二萬元)


司法院資訊處製作；財團法人民間司法改革基金會備份。
